【裁判字號】    97,訴,742
【裁判日期】    970818
【裁判案由】    違反毒品危害防制條例
【裁判全文】
臺灣新竹地方法院刑事判決               97年度訴字第742號
公  訴  人  臺灣新竹地方法院檢察署檢察官
被      告  甲○○
上列被告因違反毒品危害防制條例案件，經檢察官提起公訴（九
十七年度毒偵字第一一五二號）後，被告於準備程序進行中就被
訴事實為有罪之陳述，經本院裁定改依簡式審判程序審理判決如
下：
    主  文
甲○○施用第一級毒品，累犯，處有期徒刑玖月。
    事  實
一、甲○○曾於民國九十六年間因施用毒品案件，經本院以九十
    六年度竹東簡字第五五號判決判處有期徒刑六月確定，再經
    本院以九十六年度聲減字第二三七二號裁定減刑為有期徒刑
    三月確定，甫於九十六年十一月二十三日執行完畢。
二、甲○○曾於九十年間因施用毒品案件，經臺灣新竹地方法院
    檢察署檢察官聲請本院以九十年度毒聲字第五八七號裁定送
    觀察、勒戒後，認無繼續施用毒品傾向，乃經臺灣新竹地方
    法院檢察署檢察官於九十年四月十六日予以釋放，並於九十
    年四月十九日以九十年度毒偵字第五九０號為不起訴處分確
    定。又於九十二年間因施用毒品案件，再經臺灣新竹地方法
    院檢察署檢察官聲請本院以九十二年度毒聲字第一三九號裁
    定送觀察、勒戒後，認有繼續施用毒品傾向，乃經臺灣新竹
    地方法院檢察署檢察官聲請本院以九十二年度毒聲字第六七
    九號裁定令入戒治處所施以強制戒治一年，並經本院以九十
    二年度訴字第五二一號判決判處應執行有期徒刑八月確定，
    嗣強制戒治部分，因毒品危害防制條例修正，乃於九十三年
    一月九日經釋放出所。旋於九十四年間再因施用毒品案件，
    經本院以九十四年度訴字第六一九號判決判處應執行有期徒
    刑十月確定；復於九十六年間仍因施用毒品案件，經本院以
    九十六年度竹東簡字第五五號判決判處有期徒刑六月確定，
    再經本院以九十六年度聲減字第二三七二號裁定減刑為有期
    徒刑三月確定。
三、甲○○於前開違反毒品危害防制條例案件為觀察、勒戒執行
    完畢釋放後之五年內，已先後三次再因施用毒品案件經法院
    判處罪刑確定，又因施用第一級毒品案件，經臺灣新竹地方
    法院檢察署檢察官以九十六年度毒偵字第一四二二號以減毒
    替代療法為緩起訴處分（九十七年度緩字第一八一號），詎
    仍不知悔改，猶在緩起訴期間內，再基於施用第一級毒品之
    犯意，於九十七年五月十三日晚上十時三十分許，在新竹縣
    竹東鎮○○路三七０巷一二弄三號住處內，非法施用第一級
    毒品海洛因一次。嗣於九十七年五月十四日下午四時四十五
    分許，至臺灣新竹地方法院檢察署觀護人室接受定期採尿送
    驗時查獲。
    理  由
壹、認定犯罪事實所憑之證據及認定之理由：
一、被告之自白：上揭事實業據被告於本院審理時自白認罪不諱
    。
二、臺灣新竹地方法院檢察署九十七年五月十四日受保護管束人
    （被告）尿液檢體監管紀錄表、臺灣新竹地方法院檢察署九
    十七年五月十四日施用毒品犯受保護管束人採尿報到編號表
    、臺灣新竹地方法院檢察署緩起訴處分被告九十七年五月十
    四日採尿具結書、臺灣檢驗科技股份有限公司九十七年五月
    二十一日報告編號CH/2008/50 376號濫用藥物檢驗報告：足
    認被告上開自白與事實相符。
三、臺灣新竹地方法院檢察署刑案資料查註紀錄表、臺灣高等法
    院被告前案紀錄表、全國施用毒品案件紀錄表、矯正簡表：
    足證被告曾於九十年間因施用毒品案件，經觀察、勒戒釋放
    後，業經臺灣新竹地方法院檢察署檢察官為不起訴處分確定
    。惟於上開違反毒品危害防制條例案件為觀察、勒戒執行完
    畢釋放後之五年內，已先後三次再因施用毒品案件經法院判
    處罪刑確定，又因施用第一級毒品案件，經臺灣新竹地方法
    院檢察署檢察官以九十六年度毒偵字第一四二二號以減毒替
    代療法為緩起訴處分。據此，被告再施用第一級毒品海洛因
    ，自應依法予以論科。
四、綜據前開事證，事證已臻明確，被告犯行洵堪認定。
貳、論罪及科刑之審酌：
一、所犯罪名：核被告所為係犯毒品危害防制條例第十條第一項
    之施用第一級毒品罪。又其持有第一級毒品海洛因後進而施
    用，其持有第一級毒品之低度行為，應為施用之高度行為所
    吸收，爰不另論其持有第一級毒品罪。
二、累犯：被告曾於九十六年間因施用毒品案件，經本院以九十
    六年度竹東簡字第五五號判決判處有期徒刑六月確定，再經
    本院以九十六年度聲減字第二三七二號裁定減刑為有期徒刑
    三月確定，甫於九十六年十一月二十三日執行完畢之事實，
    有臺灣高等法院被告前案紀錄表在卷可稽，茲於執行完畢後
    ，五年以內故意再犯有期徒刑以上之施用第一級毒品罪，為
    累犯，應依刑法第四十七條第一項之規定加重其刑。
三、量刑：爰審酌被告曾因施用毒品案件經觀察、勒戒釋放後，
    由檢察官為不起訴處分確定，嗣再先後三次均因施用毒品案
    件經法院判處罪刑確定，又因施用第一級毒品案件，經檢察
    官以減毒替代療法為緩起訴處分，詎猶在緩起訴期間內再犯
    本件，顯然自制力薄弱，惟念其範罪後坦承犯行，所為僅戕
    害自身身心健康，犯罪手段、情節及所生危害均尚非重大等
    一切情狀，酌予從輕量處如主文所示之刑。
、適用之法律：
（一）刑事訴訟法第二百七十三條之一第一項、第二百九十九條
      第一項前段。
（二）毒品危害防制條例第十條第一項。
（三）刑法第十一條前段、第四十七條第一項，判決如主文。
本案經檢察官楊仲萍到庭執行職務。
中    華    民    國  九十七  年    八    月    十八  日
                              臺灣新竹地方法院刑事第二庭
                                    法  官  汪  銘  欽
右正本證明與原本無異。
如不服本判決應於收受本判決後十日內向本院提出上訴書狀，上
訴書狀應敘述具體理由。上訴書狀未敘述上訴理由者，應於上訴
期間屆滿後二十日內補提理由書狀於本院（均須按他造當事人之
人數附繕本）「切勿逕送上級法院」。
中    華    民    國  九十七  年    八    月    十八  日
                                    書記官  鄭明枝
附錄本案論罪科刑法條全文：
毒品危害防制條例第十條
施用第一級毒品者，處六月以上五年以下有期徒刑。


司法院資訊處製作；財團法人民間司法改革基金會備份。
